Minutes et répertoires du notaire Louis TRANCHARD, 4 juin 1710 - 6 septembre 1721 (étude II)
Archives nationales
- Minutes de Louis TRANCHARD, janvier 1710 - 6 septembre 1721; MC/ET/II/37 - MC/ET/II/60
  - Minutes. 1719, septembre, septembre 1719; MC/ET/II/53
    - Quittance par Jean Gaignard, sculpteur des bâtiments du roi, au garde du trésor royal, de 1.450 livres, en remboursement de la rente ci-dessus (voir l'acte de constitution en date du 16 avril 1714)., 27 septembre 1719; MC/ET/II/53
      Documents du Minutier central concernant l'histoire de l'art (1700-1750), par Mireille Rambaud, tome II [études I à X, soit 2357 actes], Paris, Archives nationales, 1971, p. 449 (instrument de recherche imprimé dématérialisé, certaines notices sont plus détaillées dans la version intégrale accessible en ligne par la rubrique 'Autres instruments de recherche', voir contexte dans le Plan d’orientation général - Notaires de Paris, guides thématiques du Minutier).
    - Quittance par Jean Gaignard, au garde du trésor, de 1.100 livres, en remboursement de 44 livres de rente sur les aides et gabelles, constituées à son profit le 30 juillet 1716 devant Richard., 27 septembre 1719; MC/ET/II/53
    - Quittance par François Stiemart, peintre du roi, demeurant rue des Petits-Champs, au garde du trésor royal, de 3.675 livres pour le rachat de 147 livres de rente sur les aides et gabelles, constituées, le 24 novembre 1716, devant Richard., 28 septembre 1719; MC/ET/II/53
      Documents du Minutier central concernant l'histoire de l'art (1700-1750), par Mireille Rambaud, tome II [études I à X, soit 2357 actes], Paris, Archives nationales, 1971, p. 387 (instrument de recherche imprimé dématérialisé, certaines notices sont plus détaillées dans la version intégrale accessible en ligne par la rubrique 'Autres instruments de recherche', voir contexte dans le Plan d’orientation général - Notaires de Paris, guides thématiques du Minutier).
    - Lefevre (Nicolas) brodeur ordinaire du Roi rue des Hauts Moulins § Quittance de rente (2 actes), 28 septembre 1719; MC/ET/II/53
      quittance; Lefevre, Nicolas
    - Quittance au garde du trésor royal, par Jacques Varignon, architecte entrepreneur des bâtiments du roi, demeurant rue Beauregard, de 94.650 livres, pour le rachat de 3.786 livres de rente sur les aides et gabelles en trois parties (constitutions passées le 2 juillet 1716, devant Richard)., 30 septembre 1719; MC/ET/II/53
      Documents du Minutier central concernant l'histoire de l'art (1700-1750), par Mireille Rambaud, tome II [études I à X, soit 2357 actes], Paris, Archives nationales, 1971, p. 187 (instrument de recherche imprimé dématérialisé, certaines notices sont plus détaillées dans la version intégrale accessible en ligne par la rubrique 'Autres instruments de recherche', voir contexte dans le Plan d’orientation général - Notaires de Paris, guides thématiques du Minutier).
    - Marin (Antoine) maître serrurier rue du Temple § quittance, 30 septembre 1719; MC/ET/II/53
      quittance; Marin, Antoine
    - Leroy (Jean) Valet de Chambre, tapissier du Roi rue de l'Arsenal § transport; quittance (3 actes), 30 septembre 1719; MC/ET/II/53
      quittance; Leroy, Jean
  - Minutes. 1719, 1er octobre - 1719, 14 octobre, 1er octobre 1719 - 14 octobre 1719; MC/ET/II/54
    - Cornu (Robert), maître peintre, quai de la Mégisserie § Quittance au roi (remboursement de rente), 2 octobre 1714; MC/ET/II/54
      quittance
    - Quittance par Jean de Dieu, sculpteur du roi, demeurant dans l'enclos du Louvre, au garde du trésor royal, de 7.175 livres en remboursement de 287 livres de rente en deux parties sur les aides et gabelles, constituées à son profit le 25 mai 1716, devant Richard., 1er octobre 1719; MC/ET/II/54
      Documents du Minutier central concernant l'histoire de l'art (1700-1750), par Mireille Rambaud, tome II [études I à X, soit 2357 actes], Paris, Archives nationales, 1971, p. 427 (instrument de recherche imprimé dématérialisé, certaines notices sont plus détaillées dans la version intégrale accessible en ligne par la rubrique 'Autres instruments de recherche', voir contexte dans le Plan d’orientation général - Notaires de Paris, guides thématiques du Minutier).
    - Lefevre (Jean) valet de Chambre, tapissier ordinaire du Roi en la manufacture des Gobelis y demeurant § rachat royal, 1er octobre 1719; MC/ET/II/54
      Lefevre, Jean
    - Francbourg (François) Sculpteur rue de la Verrerie § rachat royal, 1er octobre 1719; MC/ET/II/54
      Francbourg, François
    - Desjardins (Nicolas) Serrurier des bâtiments du Roi Versailles § rachat royal, 1er octobre 1719; MC/ET/II/54
      Desjardins, Nicolas
    - La Croix (Dominique de) tapissier en la manufacture des Gobelins, y demeurant, rachat royal (2 actes), 2 octobre 1719; MC/ET/II/54
      La Croix, Dominique de
    - Quittance par Jean Poultier, sculpteur des bâtiments du roi, demeurant rue de Cléry, au garde du trésor royal, de 11.450 livres, en remboursement de 450 livres de rente sur les aides et gabelles, constituée à son profit, le 2 juillet 1716. devant Richard., 3 octobre 1719; MC/ET/II/54
      Documents du Minutier central concernant l'histoire de l'art (1700-1750), par Mireille Rambaud, tome II [études I à X, soit 2357 actes], Paris, Archives nationales, 1971, p. 516 (instrument de recherche imprimé dématérialisé, certaines notices sont plus détaillées dans la version intégrale accessible en ligne par la rubrique 'Autres instruments de recherche', voir contexte dans le Plan d’orientation général - Notaires de Paris, guides thématiques du Minutier).
    - Fouquet (François), maître peintre, rue de la Tisseranderie § Compte, 3 octobre 1719; MC/ET/II/54
      compte; Fouquet, François
    - Parent (Nicolas) serrurier des bâtiments du Roi; rue Saint-Antoine § rachat royal (2 actes), 4 octobre 1719; MC/ET/II/54
    - Quittance par Nicolas Bailly, peintre et garde des tableaux du roi, demeurant aux galeries du Louvre, au garde du trésor royal, de 29.629 livres pour le rachat de 1.185 livres de rente, constituées sur les aides et gabelles, au profit dudit Bailly, le 16 juin 1716, devant Richard., 5 octobre 1719; MC/ET/II/54
      Documents du Minutier central concernant l'histoire de l'art (1700-1750), par Mireille Rambaud, tome II [études I à X, soit 2357 actes], Paris, Archives nationales, 1971, p. 201 (instrument de recherche imprimé dématérialisé, certaines notices sont plus détaillées dans la version intégrale accessible en ligne par la rubrique 'Autres instruments de recherche', voir contexte dans le Plan d’orientation général - Notaires de Paris, guides thématiques du Minutier).
    - Quittance par Philippe Bertrand, au garde du trésor royal, de 5.000 livres, en remboursement de 200 livres de rente sur les aides et gabelles, constituées à son profit le 2 juillet 1716, devant Richard., 5 octobre 1719; MC/ET/II/54
      Documents du Minutier central concernant l'histoire de l'art (1700-1750), par Mireille Rambaud, tome II [études I à X, soit 2357 actes], Paris, Archives nationales, 1971, p. 409 (instrument de recherche imprimé dématérialisé, certaines notices sont plus détaillées dans la version intégrale accessible en ligne par la rubrique 'Autres instruments de recherche', voir contexte dans le Plan d’orientation général - Notaires de Paris, guides thématiques du Minutier).
    - Camus (Jacques) horloger Vieille cour du Palais § désistement de sa veuve, 6 octobre 1719; MC/ET/II/54
      Camus, Jacques
    - Quittance par Joseph Arnoux, ordinaire de la musique du roi, demeurant à Versailles, au garde du trésor royal de 2050 l. pour le rachat de 82 l. sur les aides et gabelles constituées au profit d’Arnoux par contrat passé devant Richard le 25 mai 1716., 6 octobre 1719; MC/ET/II/54
      quittance; Arnoux, Joseph; musicien; Versailles (Yvelines); trésorier de France (Ancien Régime)
    - Quittance par Antoine Lescuyer, architecte des bâtiments du roi à Marly, y demeurant, au garde du trésor royal, de 11.000 livres pour le rachat de 440 livres de rente sur les aides et gabelles., 7 octobre 1719; MC/ET/II/54
      Documents du Minutier central concernant l'histoire de l'art (1700-1750), par Mireille Rambaud, tome II [études I à X, soit 2357 actes], Paris, Archives nationales, 1971, p. 123 (instrument de recherche imprimé dématérialisé, certaines notices sont plus détaillées dans la version intégrale accessible en ligne par la rubrique 'Autres instruments de recherche', voir contexte dans le Plan d’orientation général - Notaires de Paris, guides thématiques du Minutier).
    - Le Blond (Etienne) tapissier en basselisse de la manufacture royale des Gobelins, y demeurant, rachat royal, 7 octobre 1719; MC/ET/II/54
      Le Blond, Etienne
    - Narjot (Pierre) entrepreneur aux bâtiments du Roi à Versailles § rachat royal, 7 octobre 1719; MC/ET/II/54
      Narjot, Pierre
    - Desaurieres (Guillaume) doreur des bâtiments du Roi à Versailles § rachat royal, 7 octobre 1719; MC/ET/II/54
      Desaurieres, Guillaume
    - Quittance par Jean-Baptiste Tuby, sculpteur ordinaire du roi, demeurant à la manufacture royale des Gobelins, au garde du trésor royal, de 4.025 livres, en remboursement de 175 livres de rente sur les aides et gabelles au principal de 2.025 livres, et de 80 livres de même rente, au principal de 2.000 livres, constituées à son profit le 30 juillet 1716, devant Richard., 7 octobre 1719; MC/ET/II/54
      Documents du Minutier central concernant l'histoire de l'art (1700-1750), par Mireille Rambaud, tome II [études I à X, soit 2357 actes], Paris, Archives nationales, 1971, p. 530 (instrument de recherche imprimé dématérialisé, certaines notices sont plus détaillées dans la version intégrale accessible en ligne par la rubrique 'Autres instruments de recherche', voir contexte dans le Plan d’orientation général - Notaires de Paris, guides thématiques du Minutier).
    - Quittance au garde du trésor royal par Antoine Lécuyer, architecte des bâtiments du roi à Marly, y demeurant, de 11.000 livres pour le rachat de 440 livres de rente sur les aides et gabelles (constitution du 5 juin 1716, Richard, notaire)., 7 octobre 1719; MC/ET/II/54
      Documents du Minutier central concernant l'histoire de l'art (1700-1750), par Mireille Rambaud, tome II [études I à X, soit 2357 actes], Paris, Archives nationales, 1971, p. 109 (instrument de recherche imprimé dématérialisé, certaines notices sont plus détaillées dans la version intégrale accessible en ligne par la rubrique 'Autres instruments de recherche', voir contexte dans le Plan d’orientation général - Notaires de Paris, guides thématiques du Minutier).
    - Deux quittances par Christophe Paillet, peintre ordinaire du roi, valet de chambre de feue la duchesse de Bourgogne, demeurant ordinairement à Versailles, au garde du trésor royal, l'une de 13.200 livres, pour le rachat de 528 livres de rente sur les aides et gabelles, constituées à son profit, le 24 mai 1714, devant Richard, l'autre, de 5.300 livres, pour le rachat de 211 livres de même rente, constituées à son profit, le 16 juin 1716, devant le même notaire., 9 octobre 1719; MC/ET/II/54
      Documents du Minutier central concernant l'histoire de l'art (1700-1750), par Mireille Rambaud, tome II [études I à X, soit 2357 actes], Paris, Archives nationales, 1971, p. 358 (instrument de recherche imprimé dématérialisé, certaines notices sont plus détaillées dans la version intégrale accessible en ligne par la rubrique 'Autres instruments de recherche', voir contexte dans le Plan d’orientation général - Notaires de Paris, guides thématiques du Minutier).
    - Lafray (Jean de) tapissier du Roi en sa manufacture des Gobelins Aux Gobelins § rachat royal, 9 octobre 1719; MC/ET/II/54
      Lafray, Jean de
    - Mazzagathy (Jean), peintre, à Argenteuil § rachat royal, 11 octobre 1719; MC/ET/II/54
      Mazzagathy, Jean
    - Lefevre (Nicolas) brodeur du Roi; rue du Haut Moulin § quittance, 14 octobre 1719; MC/ET/II/54
    - Quittance par Guillaume Hoffement, sculpteur ordinaire du roi, demeurant rue Jean-Denis, au garde du trésor royal, de 3.800 livres pour le remboursement de 152 livres de rente sur les aides et gabelles, constituées à son profit le 20 juin 1716, devant Richard., 17 octobre 1719; MC/ET/II/54
      Documents du Minutier central concernant l'histoire de l'art (1700-1750), par Mireille Rambaud, tome II [études I à X, soit 2357 actes], Paris, Archives nationales, 1971, p. 454 (instrument de recherche imprimé dématérialisé, certaines notices sont plus détaillées dans la version intégrale accessible en ligne par la rubrique 'Autres instruments de recherche', voir contexte dans le Plan d’orientation général - Notaires de Paris, guides thématiques du Minutier).
    - Cheron (Hiérosme), maître peintre, rue des Arcis § Remboursement de rente (quittance au roi, 2 contrats), 22 octobre 1719; MC/ET/II/54
      quittance; Chéron, Hiérosme
  - Minutes. 1719, 15 octobre - 1719, 31 octobre, 15 octobre 1719 - 31 octobre 1719; MC/ET/II/55
    - Quittance par Simon Mazière, demeurant rue du Bac, au garde du trésor royal, de 5.975 livres, en remboursement de 249 livres de rente sur les aides et gabelles, constituées à son profit le 3 juin 1717, devant Richard., 7 octobre 1719; MC/ET/II/55
      Documents du Minutier central concernant l'histoire de l'art (1700-1750), par Mireille Rambaud, tome II [études I à X, soit 2357 actes], Paris, Archives nationales, 1971, p. 495 (instrument de recherche imprimé dématérialisé, certaines notices sont plus détaillées dans la version intégrale accessible en ligne par la rubrique 'Autres instruments de recherche', voir contexte dans le Plan d’orientation général - Notaires de Paris, guides thématiques du Minutier).
    - Quittance par Anne Thibault, veuve de Jean François, sculpteur des bâtiments du roi, demeurant rue Neuve-Saint-Laurent, Anne-Charlotte François, femme d'André Deharbes de Beaulieu, bourgeois de Paris, demeurant même rue, Jean Puisson, maître perruquier, et Marie François, sa femme, demeurant rue Phelippeaux, et Henriette François, fille majeure, demeurant rue Neuve-Saint-Laurent, au garde du trésor royal, de 12.250 livres en remboursement, de 490 livres de rente sur les aides et gabelles constituées à leur profit le 13 juin 1714, devant Richard., 15 octobre 1719; MC/ET/II/55
      Documents du Minutier central concernant l'histoire de l'art (1700-1750), par Mireille Rambaud, tome II [études I à X, soit 2357 actes], Paris, Archives nationales, 1971, p. 435 (instrument de recherche imprimé dématérialisé, certaines notices sont plus détaillées dans la version intégrale accessible en ligne par la rubrique 'Autres instruments de recherche', voir contexte dans le Plan d’orientation général - Notaires de Paris, guides thématiques du Minutier).
    - Lebas (Nicolas), peintre, rue Saint-Bon § Constitution, 15 octobre 1719; MC/ET/II/55
      constitution de rente; Lebas, Nicolas
    - Quittance par François Houasse, peintre du roi, demeurant rue Saint-Anastase, au garde du trésor royal, de la somme de 4.000 livres, pour le rachat de 160 livres de rente sur les aides et gabelles (constitution du 2 décembre 1716, devant Richard)., 22 octobre 1719; MC/ET/II/55
      Documents du Minutier central concernant l'histoire de l'art (1700-1750), par Mireille Rambaud, tome II [études I à X, soit 2357 actes], Paris, Archives nationales, 1971, p. 294 (instrument de recherche imprimé dématérialisé, certaines notices sont plus détaillées dans la version intégrale accessible en ligne par la rubrique 'Autres instruments de recherche', voir contexte dans le Plan d’orientation général - Notaires de Paris, guides thématiques du Minutier).
    - Sonet (Jean) tapissier du Roi en sa manufacture des Gobelins, demeurant en l'hôtel royal des gobelins § rachat royal (2 actes), 23 octobre 1719; MC/ET/II/55
      Sonet, Jean
    - Quittance par Corneille van Dine, peintre à Paris et peintre du roi pour la restauration des anciens tableaux du roi, demeurant quai de Conti, au garde du trésor royal, de 2.425 livres pour le rachat de 97 livres de rentes sur les aides et gabelles constituées ua profit dudit van Dine, le 25 mai 1716, devant Richard., 24 octobre 1719; MC/ET/II/55
      Documents du Minutier central concernant l'histoire de l'art (1700-1750), par Mireille Rambaud, tome II [études I à X, soit 2357 actes], Paris, Archives nationales, 1971, p. 248 (instrument de recherche imprimé dématérialisé, certaines notices sont plus détaillées dans la version intégrale accessible en ligne par la rubrique 'Autres instruments de recherche', voir contexte dans le Plan d’orientation général - Notaires de Paris, guides thématiques du Minutier).
    - Patou (Jacques) maçon à Saint Germain en Laye y demeurant § rachat royal, 26 octobre 1719; MC/ET/II/55
      Patou, Jacques
    - Saint Ouin (Claude) maçon à Saint-Germain en Laye y demeurant § Rachat royal, 26 octobre 1719; MC/ET/II/55
      Saint Ouin, Claude
    - Jans (Jean Jacques) tapissier ordinaire du Roi en la manufacture royal des Gobelins, y demeurant § Rachat royal, 27 octobre 1719; MC/ET/II/55
      Jans, Jean Jacques
    - Tessié (Guillaume) ébéniste faubourg Saint-Antoine § Transport de rentes, 30 octobre 1719; MC/ET/II/55
      transport de droits; Tessié, Guillaume
    - Mirel (Jacques), menuisier des bâtiments du roi, à Marly § Rachat royal (2 actes), 31 octobre 1719; MC/ET/II/55
      Mirel, Jacques
  - Minutes. 1719, novembre - 1719, décembre, novembre 1719 - décembre 1719; MC/ET/II/56
    - Chapotin (Pierre) marchand jouailler rue Saint-Denis § rachat royal, 3 novembre 1719; MC/ET/II/56
      Chapotin, Pierre
    - Lorry (Claude) maître horloger rue de la Vannerie § rachat royal, 3 novembre 1719; MC/ET/II/56
      Lorry, Claude
    - Desnous (Pierre) menuisier rue de la Raquette § décharge, 7 novembre 1719; MC/ET/II/56
      Desnous, Pierre
    - Boutrais (Pierre) Serrurier des bâtiments du Roi à Saint Germain en Laye § rachat royal, 10 novembre 1719; MC/ET/II/56
      Boutrais, Pierre
    - Quittance par Jean Voiriot, sculpteur ordinaire du roi, demeurant rue Saint-Denis, paroisse Saint-Sauveur, procureur de Jean-Baptiste Defer, sculpteur du roi, au garde du trésor royal, de 2.200 livres, pour le remboursement de 88 livres de rente sur les aides et gabelles, constituées au profit dudit Defer, le 5 juin 1716, devant Richard., 15 novembre 1719; MC/ET/II/56
      Pièce jointe: 1719, 21 octobre. Procuration donnée par Jean-Baptiste Defer à Jean Voiriot, à l'effet de toucher les sommes provenant du remboursement de ses rentes sur les aides et gabelles, tailles, recettes générales et sur les postes (en exécution de l'arrêt du conseil d'état ordonnant le remboursement de toutes les rentes perpétuelles assignées sur les revenus du royaume), en présence des témoins: Étienne-Laurent de La Roque et Michel L'Éveillé. - Jean-Herman Spoener, notaire apostolique impérial à Bonn.
      Documents du Minutier central concernant l'histoire de l'art (1700-1750), par Mireille Rambaud, tome II [études I à X, soit 2357 actes], Paris, Archives nationales, 1971, p. 535 (instrument de recherche imprimé dématérialisé, certaines notices sont plus détaillées dans la version intégrale accessible en ligne par la rubrique 'Autres instruments de recherche', voir contexte dans le Plan d’orientation général - Notaires de Paris, guides thématiques du Minutier).
    - Quittance par Marthe Thirus, veuve de Pierre Lepautre, dessinateur des bâtiments du roi, demeurant à Versailles et par Nicolas Michelin, marchand cirier, et Catherine Lepautre, sa femme, fille du défunt, demeurant rue Saint-Jacques, paroisse Saint-Séverin, au garde du trésor royal, de 4.400 livres pour le remboursement de 176 livres de rente sur les aides et gabelles, constituées au profit dudit Lepautre le 2 juillet 1716, devant Richard; lesdites dames Lepautre et Michelin, héritières dudit Pierre Lepautre et aussi de la part héréditaire de Marguerite Lepautre, fille majeure, décédée après son père., 16 novembre 1719 - 17 novembre 1719; MC/ET/II/56
      Pièce jointe: 1719, 17 novembre. Extrait mortuaire de Pierre Lepautre, architecte et graveur des bâtiments du roi, décédé le 16 novembre 1716, à l'âge de soixante-quatre ans, et inhumé le 17 dans le cimetière de l'église royale et paroissiale de Versailles, en présence de François Crescent, écuyer, porte-manteau du roi et contrôleur de ses bâtiments à Versailles, de Claude Tanevot, architecte et inspecteur des bâtiments du roi, de Louis Germain, inspecteur à cheval des plants et pépinière du roi, et de Dominique Simony, sculpteur des bâtiments du roi.
      Documents du Minutier central concernant l'histoire de l'art (1700-1750), par Mireille Rambaud, tome II [études I à X, soit 2357 actes], Paris, Archives nationales, 1971, p. 121 (instrument de recherche imprimé dématérialisé, certaines notices sont plus détaillées dans la version intégrale accessible en ligne par la rubrique 'Autres instruments de recherche', voir contexte dans le Plan d’orientation général - Notaires de Paris, guides thématiques du Minutier).
    - Laprade (Silvain) maçon à Versailles § rachat royal, 18 novembre 1719; MC/ET/II/56
      Laprade, Silvain
    - Oré (Louis) maçon à Versailles § rachat royal, 20 novembre 1719; MC/ET/II/56
      Oré, Louis
    - Bruneau (Louis), peintre, à Dreux § Cité dans l'acte de sa femme, 31 décembre 1719; MC/ET/II/56
      Bruneau, Louis
  - Minutes. 1720, janvier - 1720, mars, janvier 1720 - mars 1720; MC/ET/II/57; Document détérioré.
    - Pilleté (Etienne René) maçon à Versailles § rachat royal, 18 janvier 1720; MC/ET/II/57
      Pilleté, Etienne René
    - Duvallet (François), peintre du roi, à Dreux § Rachat royal, 18 janvier 1720; MC/ET/II/57
      acte de vente; Duvallet, François
  - Minutes. 1720, avril - 1720, juin, avril 1720 - juin 1720; MC/ET/II/58
    - Clouzier (Jacques) maître horloger rue Saint Antoine § bail par .., 7 avril 1720; MC/ET/II/58
      bail; Clouzier, Jacques
    - Handry (Charles) marchand Orfèvre joaillier § rue Saint Antoine § Inventaire après son décès, 11 avril 1720; MC/ET/II/58
      inventaire; Handry, Charles
    - Fougereux (Jean) marchand fayancier rue Saint-Antoine § agit comme procureur de plusieurs personnes, 26 avril 1720; MC/ET/II/58
      Fougereux, Jean
    - Martin (Pierre) maçon à Nanterre § tuteur de la mineure Delacroix, 11 mai 1720; MC/ET/II/58
      Martin, Pierre
    - Fougereux (Jean) marchand fayancier; rue Saint-Antoine § agit comme procureur de plusieurs personnes, 13 mai 1720; MC/ET/II/58
    - Delacroix (Pierre) maçon à Nanterre § Vente par .. d'une maison à Nanterre, 21 mai 1720; MC/ET/II/58
      acte de vente; Delacroix, Pierre
    - Buizard (Gabriel) serrurier à Champigny § mariage de son fils, 15 juin 1720; MC/ET/II/58
      contrat de mariage; Buizard, Gabriel
  - Minutes. 1720, juillet - 1720, décembre, juillet 1720 - décembre 1720; MC/ET/II/59
    - Quittance par Jacques-Eloi Legrand, au garde du trésor royal, de 2.200 livres en remboursement de 88 livres de rente sur les aides et gabelles constituées à son profit le 25 mai 1716, devant Richard., 3 octobre 1719; MC/ET/II/59
    - Quittance par Louis Herpin, sculpteur des bâtiments du roi, demeurant rue Saint-Etienne, au garde du trésor royal, de 7.600 livres en remboursement de 304 livres de rente en deux parties, sur les aides et gabelles, constituées à son profit le 20 juin 1716, devant Richard., 23 octobre 1719; MC/ET/II/59
    - Delacroix (Pierre) maçon à Nanterre § Vente à lui de 2 arpents de terre, 19 juillet 1720; MC/ET/II/59
    - Caprais (Louis) feu maître tapissier rue Pernelle § mariage de sa fille, 20 août 1720; MC/ET/II/59
      contrat de mariage; Caprais, Louis
    - Fougereux (Jean) marchand fayancier; rue Saint-Antoine § agit comme procureur (remboursement d'office), 3 septembre 1720; MC/ET/II/59
    - Janvier (Antoine) maçon à Draveil § mariage de sa fille, 24 septembre 1720; MC/ET/II/59